---
title: "Tarea 3"
author: "Daniel Ramos, Sergi Fornés & Jordi Vanrell"
subtitle: Redes Sociales y Económicas
output:
  pdf_document: default
  html_document: default
---

```{r setup, include=FALSE}
knitr::opts_chunk$set(echo = TRUE)
library(igraph)
library(matrixcalc)
```

1. Implementar el cálculo de las matrices de los núcleos de Neumann. La función debería tener dos parámetros: la matriz de adyacencia y el grado de difusión.

```{r}
NK <- function(A, gamma) {
  G <- graph_from_adjacency_matrix(A)
  # Calculamos el máximo grado de difusión posible
  MIdg <- max(degree(G,mode="in"))
  MOdg <- max(degree(G,mode="out"))
  max_gamma <- 1/(min(MIdg,MOdg))
  # Comprobamos que gamma no es excesivamente elevado
  if(gamma > max_gamma) {
    return(paste("Grado de difusión demasiado alto. El valor debe estar entre 0 y",
                 round(max_gamma,3)))
  }
  K_ <- t(A) %*% A
  T_ <- A %*% t(A)
  sumK <- 0
  sumT <- 0
  for (i in 0:20) {
    sumK <- sumK + (gamma^i)*(matrix.power(K_,i))
    sumT <- sumT + (gamma^i)*(matrix.power(T_,i))
  }
  output = list()
  output$K_g <- K_ %*% sumK
  output$T_g <- T_ %*% sumT
  return(output)
}
```

***

2. Aplicar el algoritmo a la matriz de adyacencia de páginas webs: `webPageLinks.txt`.

```{r}
data <- as.matrix(read.table("webPageLinks.txt"))
```

Con estos datos, responda las siguientes preguntas:

  - Describe how the HITS algorithm relates to the Neumann Kernel technique.

El algoritmo HITS puntúa los nodos en función de su indegree y outdegree. Si un nodo tiene indegree elevado querrá decir que muchos otros nodos le apuntan, y por lo tanto será un nodo vecino común a muchos nodos. Así, este nodo será próximo en términos de importancia a muchos nodos en la matriz K de Neumann Kernel.

  - How does the decay factor $\gamma$ affect the output of the Neumann Kernel algorithm?

El grado de difusión es el parámetro que da importancia a los vecinos lejanos. Un grado de difusión pequeño produce puntuaciones cercanas a "Shared Nearest Neighbor", ya que este algoritmo solo tiene en cuenta los vecinos más cercanos. Por el otro lado, un grado de difusión elevado produce puntuaciones cercanas a "HITS", debido a que tendrá en cuenta todos los vecinos comunes, incluso los más lejanos.

```{r}
gf <- graph_from_adjacency_matrix(data)
# Calculamos el máximo grado de difusión posible
MIdg <- max(degree(gf,mode="in"))
MOdg <- max(degree(gf,mode="out"))
max_gamma <- 1/(min(MIdg,MOdg))

# Calculamos todos los scores que nos interesan
hub <- hub_score(gf, weights = NA)$vector
auth <- authority_score(gf, weights = NA)$vector
NeuKern_maxK <- NK(data,max_gamma)$K_g %>% colSums
NeuKern_maxT <- NK(data,max_gamma)$T_g %>% colSums
NeuKern_minK <- NK(data,0)$K_g %>% colSums
NeuKern_minT <- NK(data,0)$T_g %>% colSums

# Calculamos las correlaciones
cor(hub,NeuKern_maxT)
cor(hub,NeuKern_minT)
cor(auth,NeuKern_maxK)
cor(auth,NeuKern_minK)
```

Efectivamente, como vemos en la tabla de correlaciones, cuando el $\gamma$ aumenta, HITS y Neumann Kernel convergen.

Correlación | $\gamma=0$ | $\gamma= \frac{1}{min(\Delta^{+}(G), \Delta^{-}(G))}$                         
--------------------|:--------------------:|:-----------------:
Hub vs Importance ($\hat{T}_{\gamma}$) | `r round(cor(hub,NeuKern_minT), 3)` | `r cor(hub,NeuKern_maxT)`
Authority vs Relevance ($\hat{K}_{\gamma}$) | `r round(cor(auth,NeuKern_minK), 3)` | `r cor(auth,NeuKern_maxK)`